臺灣高等法院交通事件裁定　　　　　　　　　　　　九十三年度交抗字第七四六號
　　抗　告　人
　　即受處分人　甲○
右抗告人因違反道路交通管理處罰條例案件，不服臺灣臺北地方法院，中華民國九十
三年九月十日所為裁定（九十三年度交聲字第五四八號），提起抗告，本院裁定如左
：
    主  文
抗告駁回。
    理  由
一、按汽車行駛於道路上，其汽車駕駛人未繫安全帶者，處駕駛人新台幣（下同）一
    千五百元罰鍰，道路交通管理處罰條例第三十一條第一項定有明文。
二、本件受處分人即異議人甲○於民國（下同）九十三年四月二十八日十九時四十五
    分，在台中火車站前，經台中市警察局交通隊以其開車未繫安全帶為由掣單舉發
    ，經受處分人申訴，原處分機關台北市交通事件裁決所函請原舉發單位調查結果
    ，仍認受處分人有前開違規行為，原處分機關乃依道路交通管理處罰條例第三十
    一條第一項規定，於九十三年六月十七日裁處受處分人罰鍰一千五百元等情，有
    台中市警察局舉發違反道路交通管理事件通知單（中市警交字第ＧＣ00000
    00號）、台北市交通事件裁決所違反道路交通管理事件裁決書（北市裁三字第
    裁二二—ＧＣ0000000號）等件附卷可稽。
三、受處分人異議意旨略以：當日伊開車到台中火車站前，員警無理由的逕對伊拍照
    ，故伊才解開安全帶下車要員警說明，員警表示伊係在禁止載客及臨時停車處停
    車，執意要開單，惟罰單寫的卻是開車未繫安全帶，然而伊是在下車找警員說明
    時才將安全帶解開，且當時車子是靜止狀態而非在行駛中，罰單所寫的違規事實
    與實際事實完全不符，爰對原處分不服，依法聲明異議云云。
四、原裁定略以：
  (一)經查受處分人於前開時地，有開車未繫安全帶之違規事實，業據證人即舉發員警
    林癸良於本院調查中結證稱：「（請簡述本件舉發經過）九十三年四月二十八日
    晚間，我在車站前執行車站交整勤務，在違規時間發現違規人所駕駛之車輛進入
    車站要載乘客，我指示他離開，表示車站只能讓客人下車，不能載客，但違規人
    置之不理，他說他只要載一個人，馬上就離開，我再度告知他一樣，不能載客，
    請他馬上離開，此時違規人行駛在車道上，再告知他時，他一樣置之不理，此時
    我看見他未繫安全帶，所以站在他車窗旁邊，請他搖下車窗、把車靠到旁邊、接
    受稽查取締，他搖下車窗時我再次確定他沒有繫安全帶，當場告知他違規事實，
    並請他移到旁邊不影響車流處告發取締，告發完畢之後並交由當事人簽名，當事
    人當時並未提出異議，且簽名道謝後離去。」、「（你看見受處分人未繫安全帶
    的時間，是他人坐在車內，或已停車下車與你理論的時間？）他還坐在車上，車
    仍行駛在車道時。」、「（受處分人有無下車向你說明？）我指揮他將車開到旁
    邊不影響車流處時，他才下車。」、「（你指揮受處分人將車開到不影響車流處
    之前，受處分人是否已有未繫安全帶的情形？）確定，因為我當時攔查時有請他
    搖下車窗，再次確定他未繫安全帶，再請他將車開到不影響車流之處所。」、「
    （你看到受處分人未繫安全帶的時間，他車行駛之確切位置為何？）火車站前有
    三個車道，一個是路邊，兩個是行駛的車道，他行駛在靠外側的車道。」、「（
    本件你有無對受處分人拍照？）沒有，我們都是用指揮棒指揮。」、「（可否確
    定有親眼目睹受處分人於汽車仍行駛時，有未繫安全帶的情形？）非常確定他未
    繫安全帶，因為我有請他搖下車窗，當場在他車門旁確定，有親眼目睹。」、「
    （可否確定在本件取締過程之前後，均未對受處分人拍照？）確定未拍照。」等
    語（見本院九十三年八月六日訊問筆錄），證人業已到庭明確結證供述受處分人
    確有於前開時地，汽車行駛時未繫安全帶之違規情事；而本件受處分人亦自承伊
    沒有辦法提出其他證人，證明伊所說的被取締時的情形等語（同見本院上開訊問
    筆錄），按證人乃原處分機關舉發受處分人有前述違規行為之原證人，其並到庭
    具結擔保其供述之真實性，且在負擔偽證罪之心理處罰狀態下證述受處分人經認
    定違規及其掣單舉發之經過，依本件卷存證據資料並無任何積極證據足資證明證
    人上述證述係屬虛偽，亦無足以令人顯信證人之證述為不可採之品性證據或前科
    證據存在，自堪信證人之證言為真實，執勤員警本其維護交通秩序安全職責所為
    之舉發，亦應受到合法正確之推定。本件受處分人空言稱伊係於下車和員警理論
    時，才解下安全帶，並無汽車行駛時未繫安全帶之違規情事云云，尚難採信。
  (二)綜上所述，受處分人於前揭時地，有汽車行駛於道路上，汽車駕駛人未繫安全帶
    之違規，經員警依法舉發，原處分機關依道路交通管理處罰條例第三十一條第一
    項規定，裁處受處分人罰鍰一千五百元，經核於法並無違誤。本件受處分人之異
    議為無理由，應予駁回。
五、經核原裁定上開認事用法，洵無違誤。抗告人抗告意旨以其僅係在不應臨時停車
    處停車，但卻遭舉發警員捏造為未繫安全帶，警員信口開河，空說無憑，難令人
    信服云云，而指摘原裁定不當。惟查，抗告人所辯與執勤員警之證詞大相徑庭，
    本院認員警與違規人無怨無仇，且具公務員身分，既已在原審具結供證，又無事
    證證明其為偽證，較之抗告人因屬被指認違規人之一方，如違規屬實即須依法受
    罰，衡以人之常情，多不願甘心受罰繳交罰款，所辯之詞為飾卸者居多，本院經
    衡量仍認以警員之證言為可採，抗告人應確有違規之事實無訛，其仍執在原審相
    同陳詞否認違規，所辯應認尚無可取，抗告為無理由，應予駁回。
據上論斷，應依道路交通案件處理辦法第二十六條，刑事訴訟法第四百十二條，裁定
如主文。
中　　　華　　　民　　　國　　九十三　　年　　　十　　　月　　二十六　　日
                              臺灣高等法院刑事第十二庭
                                    審判長法　官  劉  景  星
                                          法　官  黃  金  富
                                          法　官  陳  志  洋
右正本證明與原本無異。
不得再抗告。
                                          書記官  王  韻  雅
中　　　華　　　民　　　國　　九十三　　年　　　十　　　月　　二十九　　日
